臺灣桃園地方法院民事裁定　　　　　　　 96年度抗字第220號
抗　告　人　丙○○
法定代理人　甲○○
上列抗告人因與相對人乙○○間拍賣抵押物事件，對於民國96年
10月18日本院簡易庭96年度拍字第1649號所為裁定提起抗告，本
院裁定如下：
    主  文
抗告駁回。
抗告程序費用新台幣壹仟元由抗告人負擔。
    理  由
一、按抵押權人於債權已屆清償期而未受清償者，得聲請法院拍
    賣抵押物，就其賣得價金而受清償，民法第873 條第1 項定
    有明文。而抵押權人為此項聲請，請為准予拍賣抵押物之裁
    定，係屬非訟事件，祗須其抵押權已依法登記，並債權已屆
    清償期而未受清償，法院即應為准許拍賣抵押物之裁定，此
    法院所為准許拍賣抵押物之裁定，無確定實體法上之法律關
    係存否之性質，於債權及抵押權之存否，亦無既判力，最高
    法院58年度台抗字第524 號著有判例可稽。是對於此項法律
    關係有爭執者，應由有爭執之人，另循民事訴訟程序，以資
    解決，同院51年度台抗字第269 號判例亦足參照。
二、本件相對人於原審主張對於抗告人及第三人邱奕璟有原裁定
    所載之債權，抗告人並以原裁定主文所示之不動產設定抵押
    權為擔保，且經依法登記，該債權又已屆清償期而未受清償
    ，有相對人提出之抵押權設定契約書、他項權利證明書、本
    票等可證，原審據以准許相對人拍賣抵押物之聲請，即無不
    當。
三、本件抗告意旨略稱：抗告人並未在上開本票上簽名、用印，
    亦未將系爭土地設定抵押權與聲請人，未從相對人處收受任
    何金錢，相對人應對交付抗告人與第三人新台幣（下同）90
    0 萬元之事實負舉證責任；又抗告人若缺錢可提供名下土地
    、建物向銀行辦理貸款即可，何需向相對人借款，亦無須由
    第三人邱奕璟為連帶保證人，且依抗告人對相對人財力之瞭
    解，相對人並無提供900 萬元之資力；再者，抗告人自92年
    起即有精神耗弱不能處理自己事務之情事，並聲請鈞院裁定
    宣告為禁治產人，並由甲○○為監護人，如何能在93年10
    月8 日設定抵押權予相對人等語。依抗告人上開所述，均係
    就本件抵押權及所擔保之債權是否存在等實體事項為主張，
    參諸首開說明，要屬實體上之爭執，抗告人應另行起訴，以
    求解決，於本件非訟程序中無從審酌。抗告人執此提起本件
    抗告請求廢棄原裁定，為無理由，應予駁回。
四、結論：本件抗告為無理由，依非訟事件法第46條、第21條第
    2 項、第24條第1 項、民事訴訟法第495 條之1 第1 項、第
    449 條第1 項、第78條，裁定如主文。
中　　華　　民　　國　　96　　年　　12　　月　　17　　日
                  民事第二庭審判長法　官  劉克聖
                                  法　官　蔡寶樺
                                  法　官　潘進順
上為正本係照原本作成。
如不服本裁定，僅得於收受本裁定正本送達後10日內，以適用法
規顯有錯誤為理由，向本院提出再抗告狀，（須附繕本一份及繳
納再抗告裁判費新台幣1,000 元），經本院許可後始可再抗告。
中　　華　　民　　國　　96　　年　　12　　月　　17　　日
                                  書記官  黃進傑
